【裁判字號】    92,易,930
【裁判日期】    920909
【裁判案由】    竊盜
【裁判全文】
臺灣彰化地方法院刑事判決                          九十二年度易字第九三號
    公  訴  人  臺灣彰化地方法院檢察署檢察官
    被      告  甲○○
    選任辯護人  楊振芳律師
    被      告  丙○○
右列被告因竊盜案件，經檢察官提起公訴（九十一年度偵字第七七五七號），本院判
決如左：
    主      文
丙○○結夥三人以上踰越牆垣竊盜，未遂，處有期徒刑肆月，如易科罰金，以參佰元
折算壹日。
甲○○部分免訴。
    事      實
一、甲○○於民國九十一年十一月一日十二時許，騎乘機車搭載乙○○、丙○○（前
    因竊盜、盜匪、轉讓禁藥等罪，經法院判處應執行有期徒刑十三年，於九十年三
    月二十二日假釋）欲訪乙○○之友人，途經丁○○位於彰化縣線西鄉○○村○○
    路一五八之八號住處，三人共同基於意圖為自己不法所有之犯意聯絡，翻越該址
    圍牆後進入庭院，該屋後門未上鎖，即由後門侵入屋內（無故侵入住宅部分未據
    告訴），四處走動著手搜尋財物，因附近鄰人發覺可疑並通知丁○○返回住處，
    甲○○等三人見丁○○返家乃迅速往屋外分頭逃跑，而未行竊得手，甲○○為丁○○追捕後報警處理而循線查獲。
二、案經彰化縣警察局和美分局報請台灣彰化地方法院檢察署檢察官偵查起訴。
    理      由
壹、有罪部分：
一、訊之被告丙○○坦承踰越被害人住處牆垣後從後門進入屋內，惟對是否進入行竊
    則先後供述不一，然查，其於本院九十二年八月十三日訊問時供稱：「（你翻牆
    進去要做什麼？）那是乙○○提議要進去該屋看看，就是要偷東西。乙○○先進
    去，他看到該屋後門未上鎖，就叫我跟甲○○一起進去，我們三個都有進去屋子
    裡面。」、「（你們三人就是要進去被害人住處偷東西？）起先不知道，後來乙○○叫我們進去之後，我們就知道要偷東西。因為裡面沒有人。」等語，於九十
    二年八月二十七日訊問時供稱：「（有無為搜尋財物而四處走動？）我沒有拿東
    西，我進去後就知道要偷東西」等語，且前開踰越牆垣侵入屋內行竊之事實亦據
    被害人丁○○於偵查中、審理時指訴甚詳，且被告甲○○、丙○○被丁○○發現
    匆促逃離現場時，其所穿之拖鞋掉落上址庭院，亦有相片二張附卷可稽，顯見被
    告等人確實均有進入被害人房屋內搜尋財物。綜上，被告等人係見被害人住處無
    人，乃翻越圍牆進入被害人庭院後，再自後門進入被害人房屋內搜尋財物，渠等
    於踰越牆垣之初，即有行竊之意圖。本件事證明確，被告丙○○犯行堪予認定。
二、核被告丙○○所為係犯刑法第三百二十一條第二項、第一項第二、第四款（公訴
    人漏論第二款）之加重竊盜未遂罪。公訴人認為被告三人竊取被害人丁○○置於
    住處客廳桌上之行動電話一支得手，惟被告三人均堅決否認有竊得行動電話，且
    被害人丁○○於本院審理時證稱被竊當日已向中華電信股份有限公司辦理停話，
    亦不知其行動電話序號，當時未發現甲○○等人有持其行動電話等語，本件報告
    機關亦未扣得被害人之行動電話，本諸罪疑惟輕原則，尚難憑被害人之單一指訴
    而遽認被告等人竊得行動電話一支。是公訴人認被告三人之行為已屬竊盜既遂，
    容有誤會，併予敘明。被告丙○○已著手竊盜行為之實行而未得逞，為未遂犯，
    應依刑法第二十六條前段規定，減輕其刑。審酌被告犯罪之動機、手段及對被害
    人丁○○之住居安全所生之危害並被告犯後態度等情狀，量處被告如主文所示之
    刑，並諭知易科罰金之標準。
貳、免訴部分：
一、按案件曾經判決確定者，應諭知免訴之判決，刑事訴訟法第三百零二條第一款定
    有明文。又依刑法第五十六條之規定，連續數行為，犯同一罪名者，以一罪論，
    故連續犯乃屬裁判上一罪，為法律上之同一案件，依審判不可分之原則，就該案
    件一部分之犯罪事實判決者，其判決效力（既判力）及於全部。
二、公訴意旨略以：詳如上開事實所載。惟查：被告甲○○於著手實施本案被訴之竊
    盜犯行前即九十一年八月十三日十五時三十分許，在彰化縣鹿港鎮彰濱工業區肉
    粽角海邊觀看他人釣魚，因見林文財所有停放於該處之車號Ｕ七─四九七三號自
    小客車駕駛座旁之杯座上，放置手機一支及零錢新台幣（下同）四十元，竟萌意
    圖為自己不法所有之概括犯意，在同日十六時許，攜帶客觀上足供兇器使用之削
    尖鐵製螺絲起子一支（鐵製、長約四十公分），本欲以該螺絲起子破壞上開自小
    客車之駕駛座車門門鎖，然未果，復基於毀損之故意，拾起地上之石塊，砸毀該
    自小客車之右前座車窗（毀損部分，業經撤回告訴），入內竊取林文財所有之上
    開手機及現金四十元，並以二十元購買飲料一瓶；再賡續前揭犯意，於同日十六
    時二十分許，在距離上開自小客車停車處約二百公尺處，攜帶上開螺絲起子，並
    拾起地上石塊，以石塊打破林文鴻所有停放於該處之車號Ｊ二─六七二三號自小
    客車駕駛座車窗（毀損部分，未據告訴），惟因車內並無財物，而未得手，正欲
    離去時，為巡邏之員警當場查獲之犯罪事實，已經本院於九十一年十一月五日以
    九十一年度易字第九七二號判處有期徒刑七月，緩刑三年，於九十一年十二月八
    日確定等情，有卷附臺灣高等法院被告全國前案紀錄表一紙及本院九十一年度易
    字第九七二號判決書附卷可稽。揆之被告甲○○前開被訴之竊盜犯行，其犯罪時
    間相距僅二個多月，甚為緊接，而犯罪基本構成要件復相同，顯係基於概括犯意
    反覆為之，應認係屬裁判上同一案件之連續犯無訛。玆該同一案件之一部分犯罪
    事實，既經判決確定，其判決效力及於全部，本件爰諭知免訴之判決。
參、被告乙○○俟到案後另行審結。
據上論斷，應依刑事訴訟法第二百九十九條第一項前段、第三百零二條第一款，刑法
第二十八條、第三百二十一條第二項、第一項第二款第四款、第二十六條前段、第
四十一條第一項前段，罰金罰鍰提高標準條例第二條，判決如主文。
本案經檢察官簡志祥到庭執行職務。
中      華      民      國    九十二    年      九      月      九      日
                                台灣彰化地方法院刑事第一庭
                                  法      官  宋  恭  良
右正本證明與原本無異。
如不服本判決，應於判決送達後十日內向本院提出上訴狀，上訴於臺灣高等法院臺中
分院( 須附繕本 )。
告訴人或被害人對於判決如有不服具備理由請求檢察官上訴者，其上訴期間之計算係
以檢察官收受判決正本之日期為準。
                                  法院書記官  劉  玫  金
中      華      民      國    九十二    年      九      月     十二     日
附錄︰
刑法第三百二十一條
犯竊盜罪而有左列情形之一者，處六月以上、五年以下有期徒刑：
一  於夜間侵入住宅或有人居住之建築物、船艦或隱匿其內而犯之者。
二  毀越門扇、牆垣或其他安全設備而犯之者。
三  攜帶兇器而犯之者。
四  結夥三人以上而犯之者。
五  乘火災、水災或其他災害之際而犯之者。
六  在車站或埠頭而犯之者。
前項之未遂犯罰之。


司法院資訊處製作；財團法人民間司法改革基金會備份。
